臺灣嘉義地方法院刑事判決　　　　　　　96年度訴字第1014號
公　訴　人　臺灣嘉義地方法院檢察署檢察官
被　　　告　甲○○
　　　　　　　　　　（另案在臺灣嘉義監獄鹿草分監執行）
上列被告因違反毒品危害防制條例案件，經檢察官提起公訴（96
年度毒偵字第1615號），被告於準備程序中就被訴事實為有罪之
陳述，本院合議庭裁定由受命法官改依簡式審判程序審理，判決
如下：
    主  文
甲○○施用第一級毒品，累犯，處有期徒刑玖月，扣案之過濾器
壹組，沒收。
    事實及證據
一、甲○○於民國九十年間因施用毒品案件，經裁定送觀察、勒
    戒，於九十年八月二十四日認無繼續施用毒品之傾向而釋放
    ，又於九十二年間因施用毒品案件，經本院裁定令入戒治處
    所施以強制戒治，於九十二年十一月二十八日停止其處分出
    監，指揮書執畢日期為九十三年七月三日，復因施用毒品案
    件，經本院於九十五年一月十九日，以九十四年度訴字第四
    ０八號判決判處應執行有期徒刑一年，又因偽造文書案件，
    經本院於九十五年五月十五日，以九十五年度嘉簡字第五二
    八號判決判處有期徒刑三月確定，上開各罪經裁定定應執行
    有期徒刑一年二月在案，甫於九十六年四月一日徒刑執行完
    畢出監（含另案執行拘役五十九日）。詎仍不知戒除毒癮，
    於前揭強制戒治執行完畢釋放後五年內，基於施用第一級毒
    品海洛因及第二級毒品甲基安非他命之犯意，於九十六年十
    月二日晚上某時許，在嘉義縣水上鄉國姓村三界埔一二四號
    住處，以將海洛因及甲基安非他命混合，置於以國安感冒糖
    漿瓶罐自製之過濾器中，加水以火燒烤吸食煙霧方式，同時
    施用海洛因及甲基安非他命一次，嗣於九十六年十月三日上
    午九時五十分許，經警在上址執行拘提而查獲，並採集其尿
    液送驗，結果呈嗎啡（海洛因代謝物）及甲基安非他命陽性
    反應，並扣得前揭供施用毒品所用之過濾器一組。
二、本案於準備程序進行中，被告就被訴事實為有罪之陳述，經
    行簡式審判程序，依刑事訴訟法第二百七十三條之二規定，
    不適用證據提示、交互詰問及傳聞法則有關證據能力限制等
    規定，先予敘明。
三、認定犯罪所憑證據
(一)被告甲○○於警詢之供述及於本院準備程序、審理時為認罪
    之陳述。
(二)高雄市立凱旋醫院濫用藥物尿液檢驗報告、代號與真實姓名
    對照表各一紙。
(三)搜索扣押筆錄、扣押物品目錄表。
(四)扣案之過濾器一組。
四、論罪科刑
(一)查被告前因施用毒品案件，經本院裁定觀察、勒戒後，於九
    十年八月二十四日認無繼續施用毒品傾向而釋放，復再經裁
    定令入戒治處所施以強制戒治，於九十二年十一月二十八日
    停止其處分出監，指揮書執畢日期為九十三年七月三日，此
    有臺灣高等法院被告前案紀錄表、嘉義地方法院檢察署刑案
    資料查註紀錄表、全國施用毒品案件紀錄表、受觀察勒戒人
    毒品及前科紀錄簡列表各一份附卷可佐，其於強制戒治執行
    完畢釋放後五年內，再犯本件施用毒品案件，應予依法論科
    。核被告所為，係犯毒品危害防制條例第十條第一項、第二
    項之施用第一級毒品罪及施用第二級毒品罪，其持有毒品海
    洛因、甲基安非他命之低度行為，分別為施用之高度行為所
    吸收，均不另論罪。又被告將第一、二級毒品，同時置於過
    濾器中燒烤，吸食煙霧而施用一次，業據被告供承在卷，復
    查無其他證據足以佐證係分開而各別施用，乃一行為同時觸
    犯二構成要件不同之二罪，為想像競合犯，應從一重之施用
    第一級毒品罪處斷，公訴意旨認應分論併罰，容有誤會，應
    予更正。查被告前因施用毒品等案件，經本院判處罪刑確定
    ，已於犯罪事實欄詳述，並於九十六年四月一日徒刑執行完
    畢出監（含執行另案之拘役五十九日），此有上揭前案紀錄
    表在卷足按，其於受徒刑之執行完畢，五年以內故意再犯本
    件有期徒刑以上之罪，為累犯，應依刑法第四十七條第一項
    規定，加重其刑。
(二)爰審酌被告國中畢業之智識程度，前因施用毒品案件，經觀
    察、勒戒及強制戒治執行完畢，且亦經本院判處罪刑確定執
    行完畢，詳如前述，猶再施用毒品不輟，顯見其毒癮非淺，
    施用毒品除戕害自身健康外，對社會秩序亦產生不良影響，
    惟念本案查獲所施用之次數僅一次，且被告供認犯行不諱，
    顯然尚知悔悟及其家庭狀況、犯罪之動機、目的、素行等一
    切情狀，量處如主文所示之刑。
五、沒收部分
    扣案之過濾器一組，係被告以國安感冒糖漿瓶罐自製，為其
    所有，供本案施用毒品所用之物，已據其供述在卷，應依刑
    法第三十八條第一項第二款規定併予宣告沒收。
六、應適用法條
(一)刑事訴訟法第二百七十三條之一第一項、第二百九十九條第
    一項前段、第三百十條之二、第四百五十四條第一項。
(二)毒品危害防制條例第十條第一項、第二項。
(三)刑法第十一條前段、第五十五條、第四十七條第一項、第三
    十八條第一項第二款，判決如主文。
本案經檢察官古富祺到庭執行職務。
中　　華　　民　　國　　96　　年　　12　　月　　26　　日
                  刑事第二庭  法　官　林青怡
上列正本證明與原本無異。
如不服本判決，應於判決送達後十日內向本院提出上訴狀，上訴
書狀依法應敘述具體理由，如未敘述具體理由者，應於上訴期間
屆滿後二十日內補提理由書於本院（均應附繕本）。告訴人或被
害人如對於本判決不服者，應具備理由請求檢察官上訴，其上訴
期間之計算係以檢察官收受判決正本之日期為準。
中　　華　　民　　國　　96　　年　　12　　月　　26　　日
                              書記官  李佳惠
附錄論罪科刑法條
毒品危害防制條例第10條
施用第一級毒品者，處 6 月以上 5 年以下有期徒刑。
施用第二級毒品者，處 3 年以下有期徒刑
